【裁判字號】    90,易,197
【裁判日期】    900718
【裁判案由】    違反保護令
【裁判全文】
臺灣新竹地方法院刑事判決                            九十年度易字第一九七號
    公  訴  人  臺灣新竹地方法院檢察署檢察官
    被      告  甲○○
右列被告因違反保護令案件，經檢察官提起公訴（九十年度偵字第九七五號），，本
院判決如左：
    主  文
甲○○違反法院命遠離住居所之裁定，處有期徒刑伍月，如易科罰金，以佰元折算
壹日。
    事  實
一、甲○○與乙○○具有事實上之夫妻關係，二人間為家庭暴力防治法第三條第二款
    之家庭成員關係。緣乙○○曾向本院民事庭申請核發民事暫時保護令，並經本院
    於民國八十九年十一月十四日以八十九年度暫家護字第二五一號裁定核發民事暫
    時保護令，內容為：甲○○不得對乙○○實施身體上或精神上不法侵害之行為，
    甲○○不得直接或間接對於乙○○為騷擾、通話、通信之聯絡行為，且應最少遠
    離乙○○位於新竹市○○路十四號三樓之二之住居所、乙○○位於新竹市○○路
    二百二十五號二樓之工作場所、其他乙○○或特定家庭成員經常出入位於新竹縣
    竹東鎮○○路○段五百八十四號之場所三百公尺。詎其明知本院已依法核發前開
    民事暫時保護令並已收受，竟仍基於違反保護令之犯意，於九十年二月五日二十
    二時許進入乙○○之上開位於新竹市○○路十四號三樓之二之住處後拒絕離去，
    而違反法院所為之上揭裁定，嗣因乙○○報警後當場查獲。
二、案經新竹市警察局第三分局報告臺灣新竹地方法院檢察署檢察官偵查起訴。
    理  由
一、訊據被告甲○○固不否認有於前揭時、地進入被害人乙○○之前揭住處，後來被
    害人隨同警員到達而查獲等情，惟矢口否認有違反保護令犯行，辯稱：此份保護
    令內容不實在，案發當時係被害人打電話要伊至該處取回衣物，伊過去搬。她就
    打電話報警，是她設計伊，因為她欠伊很多錢，想說這樣就可以不用還。因為當
    天東西很多，伊將外衣外褲脫掉，警察來時才會看到伊只穿衛生衣褲，伊也沒有
    拒絕離去云云。經查右揭事實業據被害人乙○○於警訊及本院審理時指述綦詳，
    且有前開本院八十九年度暫家護字第二五一號民事暫時保護令影本一份在卷足稽
    ，本院民事庭並於九十年四月四日針對本事件以九十年度家護字第四五號核發民
    事通常保護令，亦有前開保護令一份附卷足參。而被告確已收受上開民事暫時保
    護令，且確於上揭時間至被害人位於新竹市○○街十四號三樓之二之住處等情，
    亦為其所不否認，雖被告以上揭情詞置辯，然此已與被害人所陳述：伊是跟被告
    說讓他住到過年前，並叫他在過年前就要搬走，之後伊並未再打電話給被告，也
    未同意他去那裡打包東西，伊並沒有同意被告留在東華路那裡收拾衣物等情節不
    符，且如被告當時是獲被害人同意去打包，為何不於收拾後立即離去，卻還在該
    屋內喝酒進食？而被告亦自承案發當時其已同意被害人就欠款部分分期攤還，目
    前亦是分期清償中等情，如此是否被害人果有虛偽同意被告至其上揭住處收拾衣
    物，再報警會同查獲而故意陷害被告之必要，不無可疑。況被害人事前已同意被
    告居住在上該處所迄至過年前等情，為雙方所不否認，衡情如非被告確有上揭犯
    行，被害人又豈有報警查獲之必要？此外被告復無法提供確已獲被害人同意方進
    入該住處之具體證據資料供本院調查以實其說，自難認其所辯為可採。本件事證
    已臻明確，被告犯行堪予認定。至被告所辯保護令內容不實及聲請調閱被害人之
    通聯紀錄部分，核上揭民事暫時保護令係為本院民事庭斟酌相關證據資料後所核
    發，嗣並再發民事通常保護令，已如前述，此部分之核發亦非屬本院之職權；且
    縱被害人於案發前曾打電話給被告等情為真，亦無法得知被告和被害人通話內容
    為何，是以本院認均無調查之必要，併此敘明。
二、核被告甲○○違反法院依家庭暴力防制法第十三條所為之命被告遠離被害人住居
    所之裁定，其所為係犯家庭暴力防治法第五十條第四款之違反保護令罪。公訴人
    認係犯同條第一款之罪，尚有誤會，併予敘明。又被告行為後，刑法第四十一條
    雖於九十年一月四日修正為「犯最重本刑為五年以下有期徒刑以下之刑之罪，而
    受六月以下有期徒刑或拘役之宣告，因身體、教育、職業、家庭之關係或其他正
    當事由，執行顯有困難者，得以一元以上三元以下折算一日，易科罰金。但確因
    不執行所宣告之刑，難收矯正之效或難以維持法秩序者，不在此限。」、「併合
    處罰之數罪，均有前項情形，其應執行之刑逾六月者，亦同。」，並於同年月十
    日公布施行，於同年月十二日生效，然被告所犯之家庭暴力防制法第五十條第四
    款，其法定刑為三年以下有期徒刑、拘役或科或併科新臺幣十萬元以下罰金，是
    上開刑法第四十一條第一項之修正並不生影響，不生新舊法有利被告與否之比較
    ，惟因法律既已修正如上，本院自應適用裁判時之刑法第四十一條第一項前段之
    規定，應予補充，然此補充部分，尚無足影響本院上開認定，併此敘明。爰審酌
    被告漠視法院所為前揭裁定，其犯罪手段、情節及對被害人所生之危害及犯後態
    度等一切情狀，量處如主文所示之刑，並諭知易科罰金之折算標準，以資懲儆。
據上論斷，應依刑事訴訟法第二百九十九條第一項前段，家庭暴力防治法第五十條第
四款，刑法第十一條前段、第四十一條第一項前段，罰金罰鍰提高標準條例第二條，
判決如主文。
本案經檢察官吳金棟到庭執行職務。
中      華      民      國    九十      年      七      月    十八      日
                                  臺灣新竹地方法院刑事第二庭
                                      法  官    楊  惠  芬
右正本證明與原本無異。
如不服本判決，應於判決送達後十日內向本院提出上訴狀( 應附繕本 )，上訴於
臺灣高等法院。
                                      書記官    吳  鈺  敏
中      華      民      國    九十      年      七      月    十八      日
附錄論罪科刑法條：
家庭暴力防治法第五十條第四款：
違反法院依第十三條、第十五條所為之下列裁定者，為本法所稱之違反保護令罪，處
三年以下有期徒刑、拘役或科或併科新臺幣十萬元以下罰金。
四、遠離住居所、工作場所、學校或其他特定場所。


司法院資訊處製作；財團法人民間司法改革基金會備份。
